臺灣臺北地方法院民事判決　　　　　　　100年度訴字第485號
原　　　告　黃典隆
被　　　告　臺灣臺北地方法院
法定代理人　吳水木
被　　　告　陳文正
上列當事人間回復原狀事件，本院判決如下：
    主  文
原告之訴駁回。
訴訟費用由原告負擔。
    理  由
一、按原告之訴，依其所訴之事實，在法律上顯無理由者，法院
    得不經言詞辯論，逕以判決駁回之，民事訴訟法第249條第2
    項定有明文。又所謂原告之訴，依其所述之事實，在法律上
    顯無理由者，係指依原告於訴狀內記載之事實觀之，在法律
    上顯然不能獲得勝訴之判決者而言，最高法院62年台上字第
    845號判例意旨可資參照。
二、原告起訴主張略以：其與國民黨等182人請求確認拒絕中華
    民國法律等損害賠償訴訟，於民國98年10月27日以便利箱兩
    件送達鈞院，被告於同年10月28日收受，惟同年11月間，鈞
    院以裁定通知其應補正起訴狀182份，然此已抵觸民法第90
    條之規定，應認被告業已收受前揭起訴狀而遺失。為此，爰
    依民法第113條之規定，提起本件訴訟，請求被告給付相關
    郵寄費用等，聲明：(一)被告應賠償其起訴費用新臺幣（下同
    ）3000元。(二)被告應連帶回復原告於民國98年10月28日送達
    本院99年度國字第22號確認拒絕承認中華民國法律，使用私
    自制度順國民黨則生，逆國民黨怎亡規定為破壞中華民國憲
    法第一條、第六十五條、第八十條所規定，無法無天盜匪侵
    權行為成立擄人侵害自由、毀損名譽、搶劫財產之不當得利
    附帶損害賠償繕本182份原狀。(三)如前述不能回復應賠償原
    告1萬3112元云云。
三、按請求履行債務之訴，除被告自認原告所主張債權發生原因
    之事實外，應先由原告就其主張此項事實，負舉證之責任，
    必須證明其為真實後，被告於其抗辯事實，始應負證明之責
    任，此為舉證責任分擔之原則，最高法院43年台上字第377
    號判例可資參照。本件原告主張本院及承辦本院99年度國字
    第22號國家賠償事件之承辦股遺失其起訴狀，復命其補正，
    致其受有起訴費用、郵寄費用等損害云云，固以其送達本院
    之收受證明為據。然其主張之前揭事實，並未對於其確有交
    寄起訴狀繕本到院一節，舉證以實其說，所為之此部分主張
    已難信為真實；再者，前揭國家賠償事件尚在本院審理中，
    原告依法應繳交裁判費及補正起訴程序，本院所為之前揭補
    正裁定自無違誤，亦難認有何故意、過失侵害原告權利之情
    事，是原告所為之本件主張，即非正當，顯無理由，爰不經
    言詞辯論，逕以判決駁回原告之訴。
四、爰依民事訴訟法第249條第2項、第78條，判決如主文。
中    華    民    國   100    年    1     月    25    日
                  民事第五庭  法  官  洪純莉
以上正本係照原本作成。
如對本判決上訴，須於判決送達後20日內向本院提出上訴狀。如
委任律師提起上訴者，應一併繳納上訴審裁判費。
中    華    民    國   100    年    1     月    25    日
                              書記官  邱美嫆